臺灣臺北地方法院民事簡易判決
110年度北簡字第12112號
原      告  良京實業股份有限公司

法定代理人  平川秀一郎

訴訟代理人  陳盈穎  
            陳俐伃  


被      告  古宏斌  

上列當事人間請求返還借款事件，本院於民國110年11月23日言
詞辯論終結，判決如下︰
    主　　文
被告應給付原告新臺幣肆拾伍萬壹仟伍佰壹拾玖元，及自民國一
百零五年三月十八日起至清償日止，按週年利率百分之六點八七
計算之利息，暨自民國一百零二年一月十九日起至民國一百零四
年二月十七日止，其逾期在一百八十天以內者，按上開利率百分
之十，超過一百八十天以上者，按上開利率百分之二十計算之違
約金。
訴訟費用新臺幣肆仟玖佰陸拾元由被告負擔。
本判決得假執行；但被告如以新臺幣肆拾伍萬壹仟伍佰壹拾玖元
為原告預供擔保，得免為假執行。
    事實及理由
一、本件依被告古宏斌與訴外人渣打國際商業銀行股份有限公司
    （下稱渣打銀行）間個人信用貸款約定書第19條，雙方合意
    以本院為第一審管轄法院，依民事訴訟法第24條規定，本院
    自有管轄權，合先敘明。
二、按訴狀送達後，原告不得將原訴變更或追加他訴。但擴張或減縮應受判決事項之聲明者，不在此限，民事訴訟法第255條第1項但書第3款定有明文。本件原告起訴時，訴之聲明第1項請求被告應給付原告新臺幣（下同）493,161元，及其中451,519元自民國101年12月18日起至清償日止，按週年利率6.87％計算之利息，暨自102年1月19日起至清償日止，其逾期在180以內者，按上開利率10％，超過180天以上者，按上開利率20％計算之違約金；嗣於110年10月19日具狀減縮為「被告應給付原告451,519元自105年3月18日起至清償日止，按週年利率6.87％計算之利息，暨自102年1月19日起至104年2月17日止，其逾期在180以內者，按上開利率10％，超過180天以上者，按上開利率20％計算之違約金」，參諸前揭規定，應予准許，併予敘明。
三、原告主張：被告於97年7月10日向訴外人渣打銀行申辦個人信用貸款，約定借款額度為50萬元，以每月為1期，第1至2期利率按週年利率1.88％，期滿後改按定儲利率指數加計週年利率5.77％計息（現為週年利率6.87％），如遲延履行時，除仍按上開週年利率計息外，其逾期180天以內者，按上開利率10％，逾期6個月以上者，超過180天部分，按上開利率20％計算之違約金。詎被告未依約繳款，尚積欠本金451,519元及利息、違約金未清償。嗣渣打銀行已將上開債權讓與予原告，並經公告。被告屢經催討無效，爰依契約及債權讓與之法律關係，起訴請求，並聲明如主文第1項所示。
四、被告則以：伊有向訴外人渣打銀行借款50萬元，前因金融風
    暴有半年無工作，嗣於98年5月間開始工作，與多家銀行協
    商還款，並答應強制扣款，至107年間已還清債務，渣打銀
    行未再與被告聯繫。又渣打銀行將對被告之債權讓與原告，
    雖於101年12月14日公告，惟被告未經告知，原告遲至109年
    6月間通知被告尚有債務未還，令被告錯愕萬分。另原告所
    計利息加計本金太多，被告抗辯超過5年部分為無效等語，
    資為抗辯。並聲明：原告之訴駁回。
五、得心證之理由：
　㈠經查，原告主張之上開事實，業據提出與其所述相符之個人信用貸款約定書、還款明細、定儲利率指數表、債權讓與證明書、債權資料明細表、公告等件為證。被告固辯稱：伊沒有欠原告這麼多錢，已同意強制扣款，且還清債務云云，並提出花旗（台灣）商業銀行股份有限公司函、聯合財信資產管理股份有限公司通知函為證。惟觀諸上開函文乃係被告與訴外人花旗（台灣）商業銀行股份有限公司、台灣美國運通國際股份有限公司間分期還款之約定，而與本件原債權讓與人渣打銀行或原告無涉。被告復未能提出其已清償本件債務之證據供本院審酌，自無從為其有利之認定，是本院審酌原告所提前揭證據，堪認原告之主張為真實。
　㈡按債權之讓與，非經讓與人或受讓人通知債務人，對於債務
    人不生效力，民法第297條第1項本文定有明文。而104年12
    月9日修正前之金融機構合併法第15條第1項第1款規定，以
    收購金融機構不良債權為目的之資產管理公司，其處理金融
    機構之不良債權，得依下列方式辦理：受讓金融機構不良債
    權時，適用第18條第3項規定。同法第18條第3項則規定，金
    融機構為概括承受、概括讓與、分次讓與或讓與主要部分之
    營業及資產負債，或依第11條至第13條規定辦理者，債權讓
    與之通知得以公告方式代之，承擔債務時免經債權人之承認
    ，不適用民法第297條及第301條之規定。查本件原告係於10
    4年12月9日金融機構合併法修正前之101年11月28日受讓渣
    打銀行對被告之系爭債權，且已依金融機構合併法第18條第
    3項規定於101年12月14日刊登公告於民眾日報，此有債權讓
    與證明書、債權資料明細表及公告報紙在卷可稽（見司促卷
    第13-15頁），依上開規定，堪認原告已將上開債權讓與情
    事合法通知被告，依法即對被告發生效力，是被告抗辯其未
    受本件債權讓與之通知，原告不得向被告請求清償云云，洵
    非可取。
　㈢按利息、紅利、租金、贍養費、退職金及其他1年或不及1年
    之定期給付債權，其各期給付請求權，因5年間不行使而消
    滅；時效完成後，債務人得拒絕給付，民法第126條、第144
    條第1項分別定有明文。經查，本件原告於110年3月17日對
    被告聲請支付命令，而經被告異議視為起訴等情，有民事支
    付命令聲請狀暨郵件收件回執為憑，參照前開規定，溯及5
    年即105年3月17日以前之利息已罹於時效，原告自僅得請求
    自105年3月18日起算之利息，被告雖就利息債權部分為時效
    抗辯，惟原告已就該部分予以減縮，故原告請求被告給付自
    105年3月18日起至清償日止之利息，即屬有據。
六，綜上所述，原告依消費借貸及債權讓與之法律關係，請求被告給付如主文第1項所示，為有理由，應予准許。
七、本件係就民事訴訟法第427條第1項訴訟適用簡易程序所為被
    告敗訴之判決，依同法第389條第1項第3款規定，應依職權
    宣告假執行。並依同法第392條第2項、第3項規定，依職權
    宣告被告於執行標的物拍定、變賣前預供擔保，得免為假執
    行。
八、訴訟費用負擔之依據：民事訴訟法第78條，本件訴訟費用額
    ，依後附計算書確定如主文第2項所示金額。
中　　華　　民　　國　　110 　年　　12　　月　　 7　　日
                  臺北簡易庭  法  官　陳仁傑  
以上正本證明與原本無異。
如不服本判決，應於判決送達後20日內向本庭（臺北市○○區○
○○路0 段000 巷0 號）提出上訴狀。（須按他造當事人之人數
附繕本）。如委任律師提起上訴者，應一併繳納上訴審裁判費。
中　　華　　民　　國　　110 　年　　12　　月　　 7　　日
                              書記官　黃進傑
計   算   書：
項　　　　目 金額（新臺幣） 備    　　　　　　  註  第一審裁判費 4,960元  本件訴訟標的金額經原告減縮後，請求451,519元及利息、違約金，故訴訟費用中4,960元由被告負擔，其餘減縮部分訴訟費用由原告負擔。 合        計 4,960元